【裁判字號】    89,毒抗,192
【裁判日期】    890913
【裁判案由】    聲請觀察勒戒
【裁判全文】
臺灣高等法院高雄分院刑事裁定    八十九年度毒抗字第一九二號
    抗  告  人
    即  被  告  甲○○
右列抗告人因聲請觀察勒戒案件，不服臺灣高雄地方法院中華民國八十九年六月三日
裁定（八十九年度毒聲字第四三六六號），提起抗告，本院裁定如左：
    主  文
抗告駁回。
    理  由
一、抗告意旨略以：抗告人即被告甲○○（下稱被告）從未施用過任何毒品，此有與
    被告同住公司宿舍之證人陳建國於警訊中供證甚詳，至被告之尿液固檢出毒品反
    應，然或有檢驗不精確情事，或該尿液為他人所有，非被告所有，尚有究明之必
    要，原裁定漏未審酌前揭情事，遽為不利被告之認定，爰請求撤銷原裁定，另為
    適法之裁定云云。
二、經查：被告於民國八十八年十一月十八日晚上八時許回溯二十四小時內之某時，
    在不詳處所，施用第二級毒品安非他命，嗣於八十八年十一月十八日晚上八時許
    ，在台東縣池上鄉慶豐村台九線為警查獲。經警方採其尿液送檢驗，呈安非他命
    陽性反應，此有台東縣衛生局煙毒麻醉藥品類委託檢驗結果通知書一份附卷可稽
    。且本院再將上開所採尿液送法務部調查局鑑驗，經以螢光偏極免疫分析法及氣
    相層析質譜儀分析法檢驗，仍有甲基安非他命陽性反應，此有該局八十九年八月
    三十一日（八九）陸（一）字第八九Ｏ六三六二三號檢驗通知書一紙在卷足憑。
    而甲基安非他命經口服投與後，約百分之七十於二十四小時內可自尿液中排出，
    又其尿液內含甲基安非他命成分之檢出，與投與甲基安非他命的量、個人體質、
    檢驗儀器之精密度有關，通常採尿化驗是否呈陽性反應，應以投與後二十四小時
    內所採者為宜，此亦有行政院衛生署藥物食品檢驗局藥檢壹字第四五二九號函
    可稽。是被告確實有於採尿前二十四小時內某時（查獲至採尿時間不包括在內）
    非法吸用安非他命一次，迨無疑義。至被告雖辯稱：與其同住之陳建國得證明其
    未施用安非他命云云，然該證人尚無法證明未與被告相處時，被告亦無施用行為
    ，自難採為有利被告之證據；又被告為警查獲後，經採尿加封，並編號為「Ｃ─
    一三一」，經送台東縣衛生局檢驗，該檢驗報告亦載明編號為「Ｃ─一三一」之
    檢驗結果，嗣送請法務部調查局鑑驗，該尿液原封瓶標示有「甲○○」案，有該
局上開鑑驗通知書可按，足認該尿液為被告所有，無誤認之可能，被告辯以尿液
    為他人所有，亦不足採。綜此，被告所辯未有施用毒品云云，尚難採信，其施用
    安非他命之行為，足堪認定。
三、按犯毒品危害防制條例第十條（即施用第一級、第二級毒品）之罪者，檢察官應
    先將被告送勒戒處所觀察、勒戒，毒品危害防制條例第二十條第一項定有明文。
    原審以被告確有檢察官聲請之事實，認被告犯毒品危害防制條例第十條第二項之
    罪，而依毒品危害防制條例第二十條第一項及觀察勒戒處分執行條例第三條第一
    項規定，裁定將被告送勒戒處所觀察、勒戒，核無不當，被告抗告意旨以其並未
    施用毒品云云，指摘原裁定不當，並無理由，應予駁回。
四、據上論結，應依刑事訴訟法第四百十二條，裁定如主文。
中    華    民    國     八十九     年       九       月     十三   日
                              臺灣高等法院高雄分院刑事第三庭
                                  審判長法官  莊秋桃
                                        法官  謝宏宗
                                        法官  魏式璧
右正本證明與原本無異。
不得再抗告。
                    書記官  楊茱宜
中    華    民    國     八十九     年       九       月     十六   日
                                                                    Ｄ


司法院資訊處製作；財團法人民間司法改革基金會備份。
